---
title: "IND1"
output:
  pdf_document: default
  html_document: default
date: "2024-09-06"
---

## BIBLIOTEKU IKELIMAS

```{r}
library("arules")
library("arulesSequences")
library("arulesViz")
library("plotly")
library("recommenderlab")
library("ggplot2")

```

## 1. Duomenų pasiruošimas taisyklių išgavimui (1 balas)

```{r, echo=FALSE}
library(arules)
library(arulesViz)

# Load the data
data <- read.csv("2 - Data/bank.csv")

# Check the structure and first few rows of the data
str(data)
head(data)

# Convert data into a transactions format using ACCOUNT as the transaction ID and SERVICE as the items
# Transform the data into a list where each element is a transaction
transactions <- as(split(data$SERVICE, data$ACCOUNT), "transactions")

# Check the structure and summary of the transactions
summary(transactions)
inspect(head(transactions))

# Plot the top 10 most frequent items
itemFrequencyPlot(transactions, topN=10, type="absolute", main="Top 10 Bank Transactions Items")

```

## 2. Taisyklių stiprumo įverčių apskaičiavimas (1 balas)
```{r, echo=FALSE}
# Apriori algoritmas taisyklėms išgauti
bank.rules <- apriori(transactions, parameter = list(support = 0.002, confidence = 0.3, target = "rules", minlen = 2))

# Summary of the rules generated
summary(bank.rules)

# Inspect rules with lift > 3
inspectDT(subset(bank.rules, lift > 3))

# Remove redundant rules
bank.rules <- bank.rules[!is.redundant(bank.rules)]

# Inspect all the remaining rules
inspectDT(bank.rules)
```
```{r}
# Grupavimas ir prekių (items) sujungimas į vieną įrašą pagal ACCOUNT ir VISIT
seq_data <- data %>%
  group_by(ACCOUNT, VISIT) %>%
  summarise(items = paste(SERVICE, collapse = ",")) %>%
  ungroup() %>%
  mutate(
    sequenceID = as.factor(ACCOUNT),  # Naudojame ACCOUNT kaip sekos ID
    eventID = as.numeric(VISIT),      # Naudojame VISIT kaip įvykių ID
    SIZE = sapply(strsplit(items, ","), length)  # Skaičiuojame elementų skaičių kiekviename įvykyje
  ) %>%
  select(sequenceID, eventID, SIZE, items)

# Pateikiame sukurtą duomenų rinkinį
print(head(seq_data))

# Išsaugome duomenis kaip CSV failą, kad galėtume naudoti read_baskets funkciją
write.table(seq_data, "sequences_data.csv", sep = ",", row.names = FALSE, col.names = FALSE, quote = FALSE)

# Naudojame cspade algoritmą su žemu support lygiu sekų taisyklėms išgauti
s6 <- cspade(sequences, parameter = list(support = 0.0133), control = list(verbose = TRUE, timeout = 15))

# Patikriname, ar support reikšmės teisingos
k <- support(s6, sequences, control = list(verbose = TRUE))
table(size(s6), sign(quality(s6)$support - k))

# Naudojame ruleInduction su žemu confidence lygiu taisyklėms išgauti
r6 <- ruleInduction(s6, confidence = 0.5, control = list(verbose = TRUE))

# Spausdiname pirmas 10 taisyklių
inspect(head(r6, 10))

# Filtruojame taisykles pagal LHS dydį, support ir confidence reikšmes
filtered_rules <- subset(r6, support > 0.0133 & confidence > 0.5 & size(lhs(r6)) > 1)

# konvertuojame į duomenų rėmelį ir rūšiuojame pagal support arba lift
filtered_rules_df <- as(filtered_rules, "data.frame")
sorted_rules <- filtered_rules_df[order(-filtered_rules_df$support), ]

# Spausdiname surūšiuotas taisykles
print(head(sorted_rules, 20))

```

## 3. Apriori rezultatų palyginimas su Eclat per intersect (1 balas)
```{r, echo=FALSE}

# Eclat algoritmas dažnoms prekėms išgauti
itemsets <- eclat(transactions,
                  parameter = list(supp = 0.002, minlen = 3))

# Print the frequent itemsets found by Eclat
itemsets

# Create rules from the frequent itemsets
eclat_rules <- ruleInduction(itemsets, transactions, confidence = 0.5)
eclat_rules

# Find common rules (intersection) between Apriori and Eclat results
common_itemsets <- intersect(bank.rules, eclat_rules)
inspect(common_itemsets)

```

## 4. Taisyklių rikiavimas, filtravimas, optimizavimas (2 balai)
```{r, echo=FALSE}
# Pasalinu perteklines taisykles
non_redundant_rules <- bank.rules[!is.redundant(bank.rules)]

# Filtruoju taisykles pagal dešinę pusę (pvz., taisyklės, kur dešinėje yra 'CKING' kaip pavyzdys)
rhs_rules <- subset(non_redundant_rules, rhs %pin% "CKING")

# Apriboju taisyklių kiekį iki 8-9
top_rules <- sort(rhs_rules, by = "confidence", decreasing = TRUE)[1:9]

# Galutines taisykles
inspect(top_rules)

# Taisyklių rikiavimas pagal confidence
sorted_rules <- sort(non_redundant_rules, by = "confidence")
inspect(sorted_rules[1:5])

# Filtruojame taisykles, kur confidence > 0.5 ir lift > 1
filtered_rules <- subset(non_redundant_rules, confidence > 0.5 & lift > 1)
inspect(filtered_rules[1:5])
```

## 5. Taisyklių vizualizavimas su arulesViz paketu (2 balai)
```{r, echo=FALSE}

# Scatterplot using plotly
plot(bank.rules, method = "scatterplot", measure = "support", shading = "lift", engine = "plotly")

# Matrix plot using plotly
plot(bank.rules, method = "matrix", measure = "support", shading = "confidence", engine = "plotly")

# Matrix3D plot using plotly
plot(bank.rules, method = "matrix3D", measure = "support", shading = "confidence", engine = "plotly")

# Grouped plot using ggplot2 engine for the top 9 rules
plot(top_rules, method = "grouped", measure = "support", shading = "lift", engine = "ggplot2")

# Graph plot for the top 9 rules
plot(top_rules, method = "graph", control = list(type = "items"))


```

## 6. Rekomendacinė sistema su recommenderlab (3 balai)
```{r, echo=FALSE}
# Konvertuojame į recommenderlab binarinę formatą (binaryRatingMatrix)
binary_matrix <- as(transactions, "binaryRatingMatrix")

# Sukuriame item-based CF modelį
rec_model_ibcf <- Recommender(binary_matrix, method = "IBCF", parameter = list(k = 5))

# Pritaikome rekomendacijų modelį pirmiems 5 vartotojams
recommendations_ibcf <- predict(rec_model_ibcf, binary_matrix[1:5], n = 5)

# Parodome rekomendacijas pirmajam vartotojui
rec_list_ibcf <- as(recommendations_ibcf, "list")[[1]]
print(rec_list_ibcf)
```

```{r, echo=FALSE}
library(recommenderlab)

# Konvertuojame transakcijų duomenis į binaryRatingMatrix formatą
binary_matrix <- as(transactions, "binaryRatingMatrix")

# Patikriname, ar kiekvienas vartotojas turi bent 10 elementų
user_counts <- rowCounts(binary_matrix)
cat("Vartotojų, turinčių bent 10 elementų, skaičius: ", sum(user_counts >= 10), "\n")

# Jei dauguma vartotojų neturi 10 elementų, sumažiname 'given' reikšmę
if (sum(user_counts >= 10) < nrow(binary_matrix) * 0.5) {
  given_value <- 5 # Sumažiname 'given' reikšmę, jei trūksta vartotojų su pakankamai elementų
  cat("Dauguma vartotojų neturi 10 elementų. 'given' nustatomas į ", given_value, "\n")
} else {
  given_value <- 10
}

# Įkeliame įvertinimo schemą su sumažinta 'given' reikšme, jei reikia
scheme <- evaluationScheme(binary_matrix, method = "cross", k = 3, given = -1)

# Apibrėžiame skirtingus algoritmus palyginimui su mažesniais parametrais
algorithms <- list(
  `random items` = list(name = "RANDOM", param = NULL),
  `IBCF (Cosine), k=5` = list(name = "IBCF", param = list(method = "Cosine", k = 5)),
    `IBCF (Cosine), k=3` = list(name = "IBCF", param = list(method = "Cosine", k = 3)),
    `IBCF (Cosine), k=2` = list(name = "IBCF", param = list(method = "Cosine", k = 2)),
  `IBCF (Pearson), k=5` = list(name = "IBCF", param = list(method = "Pearson", k = 3)),
      `IBCF (Pearson), k=3` = list(name = "IBCF", param = list(method = "Pearson", k = 3)),
    `IBCF (Pearson), k=2` = list(name = "IBCF", param = list(method = "Pearson", k = 2))
)

# Atliekame algoritmų įvertinimą, sumažiname n reikšmę
results <- evaluate(scheme, algorithms, n = 1:4)

# Patikriname, ar 'results' nėra tuščias arba turi duomenų
# Patikriname, ar 'results' turi duomenų
if (length(results) == 0 || all(sapply(results, function(x) is.null(avg(x))))) {
  cat("Klaida: Bent vienas algoritmas nepateikė rezultatų. Patikrinkite duomenis ir parametrus.\n")
} else {
  # Pateikiame rezultatų grafiką su mažesne 'annotate' reikšme
  plot(results, annotate = c(5, 5), legend = "right")
  plot(results, "prec/rec", annotate = c(5, 5), legend = "right")
}
```

```{r, echo=FALSE}
# Apibrėžiame skirtingus user-based CF (UBCF) algoritmus su įvairiais 'nn' parametrais
algorithms <- list(
  `user-based CF (Cosine, nn=5)` = list(name = "UBCF", param = list(method = "Cosine", nn = 5)),
  `user-based CF (Cosine, nn=10)` = list(name = "UBCF", param = list(method = "Cosine", nn = 10)),
  `user-based CF (Cosine, nn=20)` = list(name = "UBCF", param = list(method = "Cosine", nn = 20)),
  `user-based CF (Cosine, nn=30)` = list(name = "UBCF", param = list(method = "Cosine", nn = 30)),
  `user-based CF (Cosine, nn=40)` = list(name = "UBCF", param = list(method = "Cosine", nn = 40))
)

# Atliekame algoritmų įvertinimą
results <- evaluate(scheme, algorithms, n = 1:4)

# Pateikiame rezultatų grafiką su 'annotate' reikšmėmis atitinkančiomis n diapazoną
plot(results, annotate = c(1, 4), legend = "right")  
plot(results, "prec/rec", annotate = c(1, 4), legend = "right")  
```
## 6. Rekomendacine sistema su asociate rules engine
```{r, echo=FALSE}

scheme <- evaluationScheme(binary_matrix, method = "cross", k = 3, given = -1)

# Apibreziu skirtingus algoritmus palyginimui su asociacijų taisyklėmis
algorithms <- list(
  `AR supp = 0.005` = list(name = "AR", param = list(supp = 0.005, conf = 0.2)),
  `AR supp = 0.01` = list(name = "AR", param = list(supp = 0.01, conf = 0.2)),
  `AR supp = 0.001` = list(name = "AR", param = list(supp = 0.001, conf = 0.2)),
  `AR supp = 0.05` = list(name = "AR", param = list(supp = 0.05, conf = 0.2)),
  `AR supp = 0.02` = list(name = "AR", param = list(supp = 0.02, conf = 0.2))
)

# Atlieku algoritmų įvertinimą
results <- evaluate(scheme, algorithms, n = 1:4)

# Patikriname, ar 'results' nėra tuščias arba turi duomenų
if (length(results) == 0 || all(sapply(results, function(x) is.null(avg(x))))) {
  cat("Klaida: Bent vienas algoritmas nepateikė rezultatų. Patikrinkite duomenis ir parametrus.\n")
} else {
  # Pateikiame rezultatų grafiką su tinkama 'annotate' reikšme
  plot(results, annotate = c(1, 4), legend = "right")  # Pakeistos anotacijos
  plot(results, "prec/rec", annotate = c(1, 4), legend = "right")  # Pakeistos anotacijos
}


```

## 6. Rekomendacine sistema su asociate rules engine
```{r, echo=FALSE}

# Apibreziu skirtingus algoritmus palyginimui
# Pridėtas algoritmas su asociacijų taisyklėmis
algorithms <- list(
  `random items` = list(name = "RANDOM", param = NULL),
  `popular items` = list(name = "POPULAR", param = NULL),
  `user-based CF` = list(name = "UBCF", param = list(method = "Cosine", nn = 30)),
  `item-based CF` = list(name = "IBCF", param = list(method = "Cosine", k = 5)),
  `association rules` = list(name = "AR", param = list(supp = 0.005, conf = 0.1))  # Pridėtas asociacijų taisyklių variklis
)

# Atlieku algoritmų įvertinimą
results <- evaluate(scheme, algorithms, n = 1:4)

# Pateikiu rezultatų grafiką
plot(results, annotate = c(1, 4), legend = "right")
plot(results, "prec/rec", annotate = c(1,4), legend = "right")

```


